【裁判字號】    99,易,2012
【裁判日期】    991020
【裁判案由】    詐欺
【裁判全文】
臺灣高雄地方法院刑事判決              99年度易字第2012號
公  訴  人  臺灣高雄地方法院檢察署檢察官
被      告  甲○○
上列被告因詐欺案件，經檢察官提起公訴（99年度偵字第17271
號) ，本院判決如下：
    主  文
甲○○幫助犯詐欺取財罪，處有期徒刑月，如易科罰金，以新
臺幣壹仟元折算壹日。
    事  實
一、甲○○可預見詐騙集團等不法份子經常利用他人存款帳戶之
    金融卡、密碼轉帳等方式，獲取不法利益並逃避執法人員之
    追查，若提供其帳戶之金融卡及密碼供他人使用，將幫助他
    人從事詐欺取財之犯行，仍不違反其本意，基於幫助詐欺取
    財之犯意，於民國98年7 月30日某時許，經由某報載之行動
    電話門號0000000000（申設人為王朝輝，另案業經臺灣基隆
    地方法院檢察署檢察官聲請簡易判決處刑）與真實姓名年籍
    不詳、自稱「林經理」之成年男子聯繫後，復於同年8 月4
    日15時許，依該「林經理」之指示將其申設之第一商業銀行
    鳳山分行（下稱第一銀行）帳號00000000000 號帳戶之金融
    卡及密碼、身份證影本、駕照影本等物，在高雄市○○路與
    建國路交岔口附近某處，交付予另一姓名年籍不詳、自稱「
    陳先生」之成年男子及所屬詐騙集團，供作向不特定民眾詐
    財匯款之用。俟該詐騙集團取得甲○○前揭帳戶資料後，即
    共同基於意圖為自己不法所有之犯意聯絡，先於98年8 月6
    日18時42分許，以小林腳踏車公司職員名義，以電話連絡乙
    ○○，佯稱其於購買商品時，將匯款方式誤設為分期付款，
    隨即將有渣打銀行人員會協助其處理云云，復於同日18時50
    分許，假藉臺北渣打銀行職員名義，以電話聯繫乙○○，佯
    稱將協助其重新設定付款方式云云，致乙○○不疑有他陷於
    錯誤，分別於同日20時50分及21時2 分許，在桃園市○○路
    55號第一銀行之ATM 提款機，依指示將新臺幣（下同）10萬
    元及9 萬9 千元以無摺存款之方式存入甲○○上開第一銀行
    帳戶內。嗣經乙○○察覺有異，報警究辦始知受騙。
二、案經桃園縣政府警察局桃園分局報告臺灣桃園地方法院檢察
    署呈請臺灣高等法院檢察署檢察長令轉臺灣高雄地方法院檢
    察署檢察官偵查起訴。
    理  由
一、證據能力部分：
    按「被告以外之人於審判外之陳述，雖不符前四條之規定，
    而經當事人於審判程序同意作為證據，法院審酌該言詞陳述
    或書面陳述作成時之情況，認為適當者，亦得為證據。當事
    人、代理人或辯護人於法院調查證據時，知有第159 條第1
    項不得為證據之情形，而未於言詞辯論終結前聲明異議者，
    視為有前項之同意」，刑事訴訟法第159 條之5 定有明文。
    又當事人、代理人或辯護人於調查證據時，知有本法第159
    條之5 第1 項不得為證據之情形，卻表示「對於證據調查無
    異議」、「沒有意見」等意思，而未於言詞辯論終結前聲明
    異議者，應視為已有將該等傳聞證據採為證據之同意（參見
    該條之立法理由）。本件檢察官及被告於本院準備程序，就
    本判決所引用各項證據（含傳聞證據、非傳聞證據及符合法
    定傳聞法則例外之證據）之證據能力，均表示無意見，且於
    本院言詞辯論終結前，檢察官及被告對於卷附具有傳聞證據
    性質之證據，既均已知其情，均未聲明異議，本院認該具有
    傳聞證據性質之證據，並無任何違法取證之不適當情形，以
    之作為證據使用係屬適當，自得採為認定被告犯罪事實之證
    據。
二、訊據被告甲○○對於上揭犯罪事實於本院審理時坦承不諱，
    核與被害人乙○○警詢中指述之情節相符，並有第一銀行自
    動櫃員機交易明細表、第一銀行鳳山分行開戶資料及交易明
    細表、內政部警政署反詐騙案件紀錄表、龍安派出所受理詐
    騙帳戶通報警示簡便格式表等資料紙附卷足稽，被告之自白
    與事實相符，本案事證明確，被告犯行洵堪認定，應予依法
    論科。
三、核被告甲○○所為，係犯刑法第30條第1 項、第339 條第1
    項詐欺取財罪之幫助犯。又被告實施詐欺構成要件以外之行
    為，係幫助犯，爰依刑法第30條第2 項規定，按正犯之刑減
    輕之。爰審酌被告犯罪之動機、目的、手段及行為所生之危
    害性及增加被害人尋求救濟之困難，使不法人士得以順利進
    行詐欺犯行，惟念被告犯罪坦認犯行已有悔意等一切情狀，
    量處如主文所示之刑並諭知易科罰金之折算標準，以資懲儆
    。
四、據上論斷，應依刑事訴訟法第299 條第1 項前段，刑法第33
    9 條第1 項、第30條第1 項前段、第2 項、第41條第1 項前
    段，刑法施行法第1 條之1 ，判決如主文。
中    華    民    國    99    年    10    月    20    日
               刑事第十九庭  審判長法  官  陳志銘
                                   法  官  陳松檀
                                   法  官  黃宣撫
以上正本證明與原本無異。
如不服本判決應於收受本判決後10日內向本院提出上訴書狀，並
應敘述具體理由，如未敘述上訴理由者，應於上訴期間屆滿後20
日內補提理由書狀於本院（均須按他造當事人之人數附繕本）「
切勿逕送上級法院」。
中    華    民    國    99    年    10    月    21    日
                                    書記官  葉正昭
附錄法條：
中華民國刑法第339條
意圖為自己或第三人不法之所有，以詐術使人將本人或第三人之
物交付者，處5 年以下有期徒刑、拘役或科或併科1 千元以下罰
金。
以前項方法得財產上不法之利益或使第三人得之者，亦同。
前二項之未遂犯罰之。

司法院資訊處製作；財團法人民間司法改革基金會備份。
